臺灣基隆地方法院交通事件裁定　　　　　　　　　　　九十一年度交聲字第一八號
　　移
　　原處分機關
　　異　議　人　通福通運有限公司　設基隆市○○路九十三巷十五號四樓
　　即受處分人
　　代　表　人　丙○○
右列受處分人因違反道路交通管理處罰條例案件，對於交通部公路局臺北區監理所基
隆監理站中華民國九十一年二月十八日所為之處分（原處分案號：基監字第裁四二〡
Ｚ一一三八三八四號及基監字第裁四二〡Ｚ00000000號）聲明異議，本院
裁定如左：
    主  文
異議駁回。
    理  由
一、原處分意旨略以：異議人通福通運有限公司所有之車號ＭＶ〡四六八號營業大貨
    車，於九十年十月九日十二時十五分，在國一道南下四五點五公里處，被警發現
    裝載編號ＵＮ．ＮＯ一八一四號第八類腐蝕性物質之危險物品，而以公警局交字
    第Ｚ00000000號及Ｚ00000000號「舉發違反道路交通管理事件
    通知單」分別舉發「裝載危險品未考領並帶危險物品訓練合格證明書」、「裝載
    危險品未申領臨時通證及裝設警示標示」，其違規案由經國道公路警察局第一警
    察隊移送處理，異議人通福通運有限公司曾提出申訴，經第一警察隊函覆違規屬
    實，爰依道路交通管理處罰條例第二十九條第一項第三款規定分別裁處罰鍰新台
    幣（以下同）肆仟伍佰元正及肆仟伍佰元正，並各記汽車違規紀錄一次。
二、聲明異議意旨略以：異議人通福通運有限公司與南亞塑膠工業股份有限公司簽有
    運送合約，異議人長期替南亞塑膠工業股份有限公司載運進口貨物。南亞塑膠工
    業股份有限公司於九十年十月間自日本進口貨物一批，該公司委託大隆報關公司
    報關，貨物名稱為「DEVELOPER  NK-2000」，報單編號 AE/90/6019/0010，經財
    政部基隆關稅局放行，南亞塑膠工業股份有限公司即託異議人於九十年十月九日
    以車號ＭＶ〡四六八號卡車，自基隆市長春貨櫃場載往南亞塑膠工業股份有限公
    司桃園錦興廠區，異議人所屬車輛所載之貨物係南亞塑膠工業股份有限公司進口
    之「DEVELOPER  NK-2000」，經財政部基隆關稅局等位審核後放行，非公路警察
    所指之危險物品，故貨物所有人南亞塑膠工業股份有限公司不必於運送前向起運
    地之主管機關申報，不用申領臨時通行證，駕駛員亦不必擁有訓練合格證，公路
    警察所為之舉發有誤，原處分機關憑以裁罰自有未當，爰依法提出異議。
三、經查：
  (一)證人即台塑關係企業總管理處採購部經理室高級專員李增崇雖在本院結證稱：本
    件貨物是南亞塑膠工業股份有限公司自日本進口，要異議人派車運到南崁錦興廠
    ，貨物內容是顯相液，為免驗通關，成分不是氫氧化鉀溶液，該物品是二十二公
    斤一箱，目前貨物已用完，紙箱已不在了，進口報關時稅則號別為3707.90.90號
    係其他供照相用化學製品，非毒害危險物品等語。但證人即財政部基隆關稅局六
    堵分局業一科第二股課員張錦傳在本院結證稱：本件貨物之進口人係南亞塑膠工
    業股份有限公司，因為該公司是績優廠商，所以本件是免驗放行，於九十年十月
    九日放行，進口報單記載來貨內容是顯影液，是否為有害物我不知，因為是免驗
    ，我們只是課稅，所以實際來貨內容及包裝我不知。則實際貨物內容是否確如證
    人李增崇所言為非毒害危險物品，已有疑問。
  (二)依卷附本件貨物進口報單（報單號碼 AE/90/6019/0010號）所載，本件貨物名稱
    為「DEVELOPER NK-2000 (UN)」，稅則號別為 3824.90.99.90-2號，並非異議人
    與證人李增崇所言之「DEVELOPER NK-2000」，稅則號別為707.90.90號。貨物名
    稱後方記載 (UN) 文字，其用意即在表示物品係聯合國編號索引所載之毒性化學
    物質，此有一九九六年版北美洲緊急應變指南所附聯合國編號索引表影本乙份附
    卷可稽（其中UN一八一四號為「氫氧化鉀，溶液狀」），依進口報單上貨物名稱
    之記載，已可知來貨應係聯合國編號索引所載之毒性化學物質，復依進口報單所
    載稅則號別為 3824.90.99.90-2號，該稅則號碼在中華民國海關進口稅則進出口
    貨品分類表中所代表之貨名為「其他第三八二四節所屬之貨物」，換言之，包含
    「以氫氧化鉀為非主要成分之貨物」亦在此稅則號碼中。
  (三)證人即查獲本件違規案之警員乙○○結證稱：本件貨車之車斗為一般框式貨車，
    當時所載之貨品共四十箱，每箱有二十公斤，紙箱上面有寫物質編號UN.NO1814
    ，核對高速公路經常運送之危險物品一覽表，其中危險物品編號一八一四號者為
    氫氧化鉀溶液，屬於第八類腐蝕性液體，當時我們看到他載這東西才把他攔下，
    這種物質的紙箱上，均有菱形的警示標誌，告發時問過司機有無取得通行證，司
    機說不知道等語；證人即當時駕駛異議人所有車號ＭＶ〡四六八號營業大貨車之
    司機甲○○證稱：警員告發時有指該標誌給我看，但為英文我看不懂等語。復依
    卷附公警局交字第Ｚ00000000號、第Ｚ00000000號「舉發違反
    道路交通管理事件通知單」二紙上，均載有「數量會同司機核算二十公斤箱裝共
    四十箱」之文字，並均經證人甲○○當場簽名收受，如證人甲○○對警員於「舉
    發違反道路交通管理事件通知單」上所載之物質編號，認與貨車上物品包裝記載
    有所不符，豈有不當場異議逕予簽收之理。再依卷附「高速公路經常運送之危險
    物品一覽表」，明載危險物品編號一八一四號係「氫氧化鉀溶液」。綜上可見，
    本件異議人所有之車號ＭＶ〡四六八號營業大貨車於警員舉發時，所載之貨物確
    實為第八類腐蝕性物質之危險物品「氫氧化鉀溶液」無訛。
  (四)按「車輛裝載危險物品應遵守左列事項：一、廠商貨主運送危險物品，應備具危
    險物品道路運送計畫書及物質安全資料表向起運地或車籍所在地公路監理機關申
    請核發臨時通行證，該臨時通行證應隨車攜帶之，其交由貨運業者運輸者，應會
    同申請，並責令駕駛人依規定之運輸路線及時間行駛。二、車頭及車尾應懸掛布
    質三角紅旗之危險標識，每邊不得少於三十公分。三、裝載危險物品車輛之左、
    右兩側及後方應懸掛或黏貼危險物品標誌及標示牌，其內容及應列要項如附件八
    。危險物品標誌及標示牌應以反光材料製作，運輸過程中並應不致產生變形、磨
    損、褪色及剝落等現象而能辨識清楚。‧‧‧五、運送危險物品之駕駛人或隨車
    護送人員應經專業訓練，並隨車攜帶有效之訓練證明書‧‧‧」道路交通安全規
    則第八十四條第一項第一款、第二款、第三款、第五款分別定有明文。復依道路
    交通管理處罰條例第二十九條第一項第三款規定「汽車裝載時，有左列情形之一
    者，處汽車所有人新臺幣三千元以上九千元以下罰鍰；並責令改正或禁止通行：
    ‧‧‧三、裝載危險物品，未請領臨時通行證，或不遵守有關安全之規定者‧‧
    ‧」、同條第二項規定「汽車裝載，違反前項第一款至第四款規定者，並記汽車
    違規紀錄一次。」，本件異議人所有之車號ＭＶ〡四六八號營業大貨車有上述裝
    載編號ＵＮ．ＮＯ一八一四號第八類腐蝕性物質之危險物品，而駕駛人未考領並
    帶危險物品訓練合格證明書、裝載危險品未申領臨時通證及裝設警示標示等違規
    情事，原處分機關以「裝載危險品未請領臨時通行證」、「裝載危險品，不遵守
    有關安全之規定」，爰依道路交通管理處罰條例第二十九條第一項第三款、第二
    項之規定，分別裁處罰鍰肆仟伍佰元正、肆仟伍佰元正，並各記汽車違規紀錄一
    次，核無違誤。本件異議人之異議為無理由，應將其異議駁回。
據上論斷，應依道路交通案件處理辦法第十九條，裁定如主文。
中      華      民      國    九十一    年      七      月      八      日
                                臺灣基隆地方法院交通法庭
                                    法  官  王  福  康
右正本證明與原本無異。
對於本件裁定如有不服，應於收受送達後五日內，向本院提出抗告書狀，敘述抗告之
理由，抗告於臺灣高等法院。
                                    書記官  李  國  豪
中      華      民      國    九十一    年      七      月      八      日
